# 全资子公司接受风险投资之后仍占75%的股份，母公司合并时的调整抵消分录

提问人：leon007 时间：2013-11-07 20:32:25
需要先根据金融工具准则考虑风险投资是否为一项负债。能否详细讲解一下，谢谢！

回答人：chenyiwei
就是根据金融工具准则对“负债”和“权益”的定义，以及《企业会计准则解释第 1 号》第四条关于确认权益工具必须同时满足的两项条件，对照该金融工具的条款和条件进行逐项详细分析，确定是否可将所发行的金融工具确认为发行方的权益还是负债。这种判断要很小心，细微的文字差异（很可能只是一个虚词）就完全可能导致完全不同的后果。 此类问题要根据具体个案的情况具体分析。